Images des répertoires du notaire Marc Colin pour l'étude XXVI
Archives nationales de France
Images des répertoires du notaire Marc Colin pour l'étude XXVI
5 septembre 1789 - 3 novembre 1813
MC/RE/XXVI/14 - MC/RE/XXVI/20
Etude XXVI; Colin, Marc
7 registres
Archives nationales de France
Minutes et répertoires: la loi 2008-696 du 15 juillet 2008 relative aux archives a fixé à 75 ans à compter de la date de l'acte, ou à 25 ans à compter de la date du décès de l'intéressé si ce délai est plus bref, le délai de communication des minutes et répertoires des notaires; ce délai est porté à 100 ans à compter de la date de l'acte si le document se rapporte à un mineur (code du Patrimoine, articles L213-2, 4e d et 5e).
Autres documents de l'étude (dossiers de clients, comptabilité...): s'agissant d'archives privées, ces documents sont communicables selon les modalités fixées par le déposant ou le donateur.
Certains documents ne sont pas accessibles sous leur forme originale en raison de leur mauvais état de conservation.
Registres entrés aux Archives nationales en 1932.
Images des répertoires de l’étude XXVI
Archives de l'étude XXVI
répertoire d'officier public ministériel
- Répertoire chronologique pour la période du 5 septembre 1789 au 31 janvier 1791, 5 septembre 1789 - 31 janvier 1791; MC/RE/XXVI/14; Le répertoire contient 88 feuillets et fait partie d'un registre de 517 feuillets de papier manuscrits, hauteur 35,5 x largeur 23,5 cm, paginés en toutes lettres par le notaire de 851 à 1027. Le registre est dérelié. Les feuillets 474, 483, 484, 485 et 510 sont partiellement déchirés.
  Le registre contient aussi le répertoire du notaire Eloi Fieffé pour la période du 1er janvier 1784 au 3 septembre 1789.
  Le répertoire contient les informations suivantes: 1. nature de l'acte; 2. nom, prénom des parties; 3. date du jour.
  répertoire
  - Liste chronologique des actes pour la période du 5 septembre au 31 décembre 1789, 5 septembre - 31 décembre 1789; 426 r°-442 r°; 17 feuillets
  - Liste chronologique des actes pour la période du 4 janvier au 31 décembre 1790, 4 janvier - 31 décembre 1790; 442 v°-502 v°; 61 feuillets
    - du 4 janvier au 30 juin 1790, 4 janvier - 30 juin 1790; 442 v°-472 r°; 31 feuillets
    - du 1er juillet au 31 décembre 1790, 1er juillet - 31 décembre 1790; 472 v°-502 v°; 31 feuillets
  - Liste chronologique des actes pour la période du 4 janvier au 31 janvier 1791, 4 janvier - 31 janvier 1791; 503 r°-514 r°; 12 feuillets
- Répertoire chronologique pour la période du 1er février 1791 au 30 frimaire an VII (1er février 1791 - 20 décembre 1798), 1er février 1791 - 30 frimaire an VII (1er février 1791 - 20 décembre 1798); MC/RE/XXVI/15; Un registre de 467 feuillets de papier manuscrits, hauteur 35,5 x largeur 23,5 cm, composé de cahiers partiellement paginés par le notaire. Le registre est dérelié. Les feuillets 1, 75, 310, 437 sont déchirés. Des pages blanches entre les feuillets 160 et 161 et entre les feuillets 359 et 360. Les feuillets 165 et 166 sont abîmés sur le bord. Les feuillets 172 et 173 sont tachés. Le feuillet 406 est volant.
  - Page de titre, 1 r°; 1 feuillet
  - Liste chronologique des actes pour la période du 1er février au 31 décembre 1791, 1er février - 31 décembre 1791; 2 r°-72 r°; 71 feuillets
    - du 1er février au 30 juin 1791, 1er février - 30 juin 1791; 2 r°-30 v°; 29 feuillets
    - du 1er juillet au 31 décembre 1791, 1er juillet - 31 décembre 1791; 30 v°-72 v°; 43 feuillets
  - Liste chronologique des actes pour la période du 2 janvier au 31 décembre 1792, 2 janvier - 31 décembre 1792; 73 r°-160 r°; 88 feuillets
    - du 2 janvier au 30 avril 1792, 2 janvier - 30 avril 1792; 73 r°-100 v°; 28 feuillets
    - du 1er mai au 31 août 1792, 2 janvier - 31 décembre 1792; 101 r°-130 v°; 30 feuillets
    - du 1er septembre au 31 décembre 1792, 1er septembre - 31 décembre 1792; 130 v°-160 r°; 31 feuillets
  - Liste chronologique des actes pour la période du 2 janvier au 21 septembre 1793, 2 janvier - 21 septembre 1793; 161 r°-227 r°; 67 feuillets
    - du 2 janvier au 31 mai 1793, 2 janvier - 21 septembre 1793; 161 r°-198 v°; 38 feuillets
    - du 1er juin au 21 septembre 1793, 1er juin - 21 septembre 1793; 199 r°-227 r°; 29 feuillets
  - Liste chronologique des actes pour la période du 1er vendémiaire au 13 pluviôse an II (22 septembre 1793 - 1er février 1794), 1er vendémiaire - 13 pluviôse an II (22 septembre 1793 - 1er février 1794); 227 v°-253 v°; 27 feuillets
    il n'y a pas d'acte inscrit au répertoire entre le 13 pluviôse an II et l'an III.
  - Liste chronologique des actes pour la période du 23 vendémiaire au 6ème jour complémentaire an III (14 octobre 1794 - 22 septembre 1795), 23 vendémiaire - 6ème jour complémentaire an III (14 octobre 1794 - 22 septembre 1795); 255 r°-343 v°; 89 feuillets
    - du 23 vendémiaire au 29 ventôse an III (20 octobre 1794 - 19 mars 1795), 23 vendémiaire - 29 ventôse an III (20 octobre 1794 - 19 mars 1795); 255 r°-289 v°; 35 feuillets
    - du 1er germinal au 30 prairial an III (21 mars - 18 juin 1795), 1er germinal - 30 prairial an III (21 mars - 18 juin 1795); 289 v°-317 r°; 29 feuillets
    - du 1er messidor au 6ème jour complémentaire an III (19 juin - 22 septembre 1795), 1er messidor - 6ème jour complémentaire an III (19 juin - 22 septembre 1795); 317 r°-343 v°; 27 feuillets
  - Liste chronologique des actes pour la période du 1er vendémiaire au 5ème jour complémentaire an IV (23 septembre 1795 - 21 septembre 1796), 1er vendémiaire - 5ème jour complémentaire an IV (23 septembre 1795 - 21 septembre 1796); 344 r°-373 r°; 30 feuillets
  - Liste chronologique des actes pour la période du 1er vendémiaire au 5ème jour complémentaire an V (22 septembre 1796 - 21 septembre 1797), 1er vendémiaire - 5ème jour complémentaire an V (22 septembre 1796 - 21 septembre 1797); 374 r°-407 v°; 34 feuillets
  - Liste chronologique des actes pour la période du 2 vendémiaire au 5ème jour complémentaire an VI (23 septembre 1797 - 21 septembre 1798), 2 vendémiaire - 5ème jour complémentaire an VI (23 septembre 1797 - 21 septembre 1798); 408 r°-455 v°; 48 feuillets
    - du 2 vendémiaire au 29 ventôse an VI (23 septembre 1797 - 19 mars 1798), 2 vendémiaire - 29 ventôse an VI (23 septembre 1797 - 19 mars 1798); 408 r°-429 v°; 22 feuillets
    - du 1er germinal au 5ème jour complémentaire an VI (21 mars - 21 septembre 1798), 1er germinal - 5ème jour complémentaire an VI (21 mars - 21 septembre 1798); 429 v°-455 v°; 27 feuillets
  - Liste chronologique des actes pour la période du 1er vendémiaire au 30 frimaire an VII (22 septembre 1798 - 20 décembre 1798), 1er vendémiaire - 30 frimaire an VII (22 septembre 1798 - 20 décembre 1798); 456 r°-466 v°; 11 feuillets
- Répertoire chronologique pour la période du 1er nivôse an VII - 1er ventôse an X (21 décembre 1798 - 20 février 1802), MC/RE/XXVI/16; Un registre de 201 feuillets de papier manuscrits, hauteur 40 x largeur 24 cm, composé de 5 cahiers foliotés par le notaire. Le registre est en bon état. Les feuillets 65 et 132 sont légèrement déchirés. Une page blanche entre les feuillets 1 et 2.
  Le répertoire contient les informations suivantes: 1. le n° de l'acte dans l'année; 2. date du jour; 3. nature de l'acte passé en brevet; 4. nature de l'acte passé en minute; 5. nom, prénom, domicile des parties, indication sur la situation et les prix des biens; 6. date d'enregistrement de l'acte; 7. droits d'enregistrement.
  Attention: seuls les actes passés en minute sont conservés; les actes mentionnés dans le répertoire comme passés en simple brevet (colonne 3) ne sont pas conservés par les notaires et ne sont donc pas versés au Minutier (ils sont remis aux clients).
  - Liste chronologique des actes pour la période du 1er nivôse au 5ème jour complémentaire an VII (21 décembre 1798 - 21 septembre 1799), 1er nivôse - 5ème jour complémentaire an VII (21 décembre 1798 - 21 septembre 1799); 1 r°-46 v°; 46 feuillets
    - du 1er nivôse au 30 floréal an VII (21 décembre 1798 - 19 mai 1799), 1er nivôse - 30 floréal an VII (21 décembre 1798 - 19 mai 1799); 1 r°-28 r°; 28 feuillets
    - du 1er prairial au 5ème jour complémentaire an VII (20 mai - 21 septembre 1799), 1er prairial - 5ème jour complémentaire an VII (20 mai - 21 septembre 1799); 28 r°-46 v°; 19 feuillets
  - Liste chronologique des actes pour la période du 1er vendémiaire au 4ème jour complémentaire an VIII (23 septembre 1799 - 21 septembre 1800), 1er vendémiaire - 4ème jour complémentaire an VIII (23 septembre 1799 - 21 septembre 1800); 47 r°-113 v°; 67 feuillets
    - du 1er vendémiaire au 29 floréal an VIII (23 septembre 1799 - 19 mai 1800), 1er vendémiaire - 29 floréal an VIII (23 septembre 1799 - 19 mai 1800); 47 r°-91 r°; 45 feuillets
    - du 1er prarial au 4ème jour complémentaire an VIII (21 mai - 21 septembre 1800), 1er prarial - 4ème jour complémentaire an VIII (21 mai - 21 septembre 1800); 91 r°-113 v°; 24 feuillets
  - Liste chronologique des actes pour la période du 2 vendémiaire au 4ème jour complémentaire an IX (24 septembre 1800 - 21 septembre 1801), 2 vendémiaire - 4ème jour complémentaire an IX (24 septembre 1800 - 21 septembre 1801); 113 v°-175 v°; 63 feuillets
    - du 2 vendémiaire au 29 germinal an IX (24 septembre 1800 - 19 avril 1801), 2 vendémiaire - 29 germinal an IX (24 septembre 1800 - 19 avril 1801); 113 v°-151 r°; 38 feuillets
    - du 1er floréal au 4ème jour complémentaire an IX (21 avril - 21 septembre 1801), 1er floréal - 4ème jour complémentaire an IX (21 avril - 21 septembre 1801); 151 r°-175 v°; 25 feuillets
  - Liste chronologique des actes pour la période du 2 vendémiaire au 1er ventôse an X (21 septembre 1801 - 20 février 1802), 2 vendémiaire - 1er ventôse an X (21 septembre 1801 - 20 février 1802); 175 v°-201 v°; 27 feuillets
- Répertoire chronologique pour la période du 1er ventôse an X au 23 juillet 1806 (20 février 1802 - 23 juillet 1806), 1er ventôse an X - 23 juillet 1806 (20 février 1802 - 23 juillet 1806); MC/RE/XXVI/17; Un registre de 254 feuillets de papier manuscrits, hauteur 34,5 x largeur 24 cm, composé de 5 cahiers foliotés par le notaire. Le registre est en bon état.
  - Liste chronologique des actes pour la période du 1er ventôse au 5ème jour complémentaire an X (20 février - 22 septembre 1802), 1er ventôse - 5ème jour complémentaire an X (20 février - 22 septembre 1802); 1 r°-44 r°; 44 feuillets
  - Liste chronologique des actes pour la période du 2 vendémiaire au 5ème jour complémentaire an XI (24 septembre 1802 - 22 septembre 1803), 2 vendémiaire - 5ème jour complémentaire an XI (24 septembre 1802 - 22 septembre 1803); 44 r°-116 r°; 73 feuillets
    - du 2 vendémiaire au 30 germinal an XI (24 septembre 1802 - 20 avril 1803), 2 vendémiaire - 30 germinal an XI (24 septembre 1802 - 20 avril 1803); 44 r°-84 v°.; 41 feuillets
    - du 2 floréal au 5ème jour complémentaire an XI (22 avril - 22 septembre 1803), 2 floréal - 5ème jour complémentaire an XI (22 avril - 22 septembre 1803); 85 r°-116 r°; 32 feuillets
  - Liste chronologique des actes pour la période du 3 vendémiaire au 4ème jour complémentaire an XII (26 septembre 1803 - 21 septembre 1804), 3 vendémiaire - 4ème jour complémentaire an XII (26 septembre 1803 - 21 septembre 1804); 117 r°-168 r°; 52 feuillets
    - du 3 vendémiaire au 30 germinal an XII (26 septembre 1803 - 21 avril 1804), 3 vendémiaire - 30 germinal an XII (26 septembre 1803 - 21 avril 1804); 117 r°-147 v°.; 31 feuillets
    - du 1er floréal au 4ème jour complémentaire an XII (22 avril - 21 septembre 1804), 1er floréal - 4ème jour complémentaire an XII (22 avril - 21 septembre 1804); 148 r°-168 r°; 21 feuillets
  - Liste chronologique des actes pour la période du 2 vendémiaire au 5ème jour complémentaire an XIII (24 septembre 1804 - 22 septembre 1805), 2 vendémiaire - 5ème jour complémentaire an XIII (24 septembre 1804 - 22 septembre 1805); 169 r°-218 r°; 50 feuillets
    - du 2 vendémiaire au 30 germinal an XIII (24 septembre 1804 - 21 avril 1805), 2 vendémiaire - 30 germinal an XIII (24 septembre 1804 - 21 avril 1805); 169 r°-196 v°.; 27 feuillets
    - du 3 floréal au 5ème jour complémentaire an XIII (24 avril - 22 septembre 1805), 3 floréal - 5ème jour complémentaire an XIII (24 avril - 22 septembre 1805); 196 v°-218 r°; 23 feuillets
  - Liste chronologique des actes pour la période du 2 vendémiaire au 9 nivôse an XIV (24 septembre - 30 décembre 1805), 2 vendémiaire - 9 nivôse an XIV (24 septembre - 30 décembre 1805); 219 r°-229 r°; 11 feuillets
  - Liste chronologique des actes pour la période du 2 janvier au 23 juillet 1806, 2 janvier - 23 juillet 1806; 229 r°-253 v°; 25 feuillets
- Répertoire chronologique de brevets pour la période du 5 février 1791 au 9 pluviôse an II (5 février 1791 - 28 janvier 1794), 5 février 1791 - 9 pluviôse an II (5 février 1791 - 28 janvier 1794); MC/RE/XXVI/18; Un registre de 92 feuillets de papier manuscrits, hauteur 35,5 x largeur 23,5 cm, composé de 2 cahiers dont le premier est paginé en toutes lettres par le notaire. Le registre est en bon état. 50 feuillets blancs à la fin du registre.
  - Page de titre, 1 r°; 1 feuillet
  - Liste chronologique des brevets pour la période du 5 février au 31 décembre 1791, 5 février - 31 décembre 1791; 2 r°-24 v°; 23 feuillets
  - Liste chronologique des brevets pour la période du 4 janvier au 31 décembre 1792, 4 janvier - 31 décembre 1792; 24 v°-42 v°; 19 feuillets
  - Liste chronologique des brevets pour la période du 2 janvier au 21 septembre 1793, 2 janvier - 21 septembre 1793; 43 r°-77 v°; 35 feuillets
  - Liste chronologique des brevets pour la période du 1er vendémiaire au 9 pluviôse an II (22 septembre 1793 - 28 janvier 1794), 1er vendémiaire - 9 pluviôse an II (22 septembre 1793 - 28 janvier 1794); 78 r°-92 v°; 19 feuillets
- Répertoire chronologique pour la période du 23 juillet 1806 au 13 décembre 1810, 23 juillet 1806 - 13 décembre 1810; MC/RE/XXVI/19; Un registre de 505 feuillets de papier manuscrits, hauteur 36 x largeur 26 cm, composé de 8 cahiers foliotés par le notaire. Le registre est en bon état. Les feuillets 35, 84, 96, 171, 220 et 224 sont légèrement déchirés.
  - Liste chronologique des actes pour la période du 23 juillet au 31 décembre 1806, 23 juillet - 31 décembre 1806; 1 r°-18 v°; 18 feuillets
  - Liste chronologique des actes pour la période du 2 janvier au 31 décembre 1807, 2 janvier - 31 décembre 1807; 18 v°-84 r°; 67 feuillets
    - du 2 janvier au 30 juin 1807, 2 janvier - 30 juin 1807; 18 v°-49 r°; 32 feuillets
    - du 1er juillet au 31 décembre 1807, 1er juillet - 31 décembre 1807; 49 r°-84 r°; 36 feuillets
  - Liste chronologique des actes pour la période du 2 janvier au 31 décembre 1808, 2 janvier - 31 décembre 1808; 84 r°-233 v°; 150 feuillets
    - du 2 janvier au 30 avril 1808, 2 janvier - 30 avril 1808; 84 r°-126 r°; 43 feuillets
    - du 1er mai au 30 juin 1808, 1er mai - 30 juin 1808; 126 v°-160 v°; 35 feuillets
    - du 1er juillet au 30 septembre 1808, 1er juillet - 30 septembre 1808; 161 r°-203 v°; 43 feuillets
    - du 1er octobre au 31 décembre 1808, 1er octobre - 31 décembre 1808; 203 v°-233 v°; 31 feuillets
  - Liste chronologique des actes pour la période du 2 janvier au 30 décembre 1809, 2 janvier - 30 décembre 1809; 233 v°-396 r°; 164 feuillets
    - du 2 janvier au 31 mars 1809, 2 janvier - 31 mars 1809; 233 v°-270 r°; 38 feuillets
    - du 1er avril au 30 juin 1809, 1er avril - 30 juin 1809; 270 r°-317 v°; 48 feuillets
    - du 1er juillet au 30 septembre 1809, 1er juillet - 30 septembre 1809; 317 v°-356 r°; 40 feuillets
    - du 1er octobre au 30 décembre 1809, 1er octobre - 30 décembre 1809; 356 r°-396 r°; 41 feuillets
  - Liste chronologique des actes pour la période du 2 janvier au 13 décembre 1810, 2 janvier - 13 décembre 1810; 396 r°-504 v°; 109 feuillets
    - du 2 janvier au 31 mars 1810, 2 janvier - 31 mars 1810; 396 r°-424 v°; 29 feuillets
    - du 3 avril au 30 juin 1810, 3 avril - 30 juin 1810; 425 r°-453 v°; 29 feuillets
    - du 2 juillet au 29 septembre 1810, 2 juillet - 29 septembre 1810; 453 v°-478 r°; 29 feuillets
    - du 1er octobre au 13 décembre 1810, 1er octobre - 13 décembre 1810; 478 r°-504 v°; 41 feuillets
- Répertoire chronologique pour la période du 13 décembre 1810 au 2 novembre 1813, 13 décembre 1810 - 2 novembre 1813; MC/RE/XXVI/20; Le répertoire comporte 286 feuillets et fait partie d'un registre de 403 feuillets de papier manuscrits, hauteur 35,5 x largeur 24 cm, composé de 5 cahiers foliotés par le notaire. Le registre est en bon état. Le feuillet 154 est légèrement déchiré.
  Le registre contient aussi le répertoire du notaire Alexandre Rousseau pour la période du 3 novembre 1813 au 27 juin 1816.
  - Liste chronologique des actes pour la période du 13 au 31 décembre 1810, 13 décembre - 31 décembre 1810; 1 r°-11 r°; 11 feuillets
  - Liste chronologique des actes pour la période du 2 janvier au 31 décembre 1811, 2 janvier - 31 décembre 1811; 11 v°-136 v°; 126 feuillets
    - du 2 janvier au 30 mars 1811, 2 janvier - 30 mars 1811; 11 v°-49 r°; 39 feuillets
    - du 1er avril au 30 juin 1811, 1er avril - 30 juin 1811; 49 r°-81 r°; 33 feuillets
    - du 1er juillet au 30 septembre 1811, 1er juillet - 30 septembre 1811; 81 r°-112 r°; 32 feuillets
    - du 1er octobre au 31 décembre 1811, 1er octobre - 31 décembre 1811; 112 r°-136 v°; 25 feuillets
  - Liste chronologique des actes pour la période du 1er janvier au 31 décembre 1812, 1er janvier - 31 décembre 1812; 136 v°-227 v°; 92 feuillets
    - du 1er janvier au 30 avril 1812, 1er janvier - 30 avril 1812; 136 v°-169 r°; 34 feuillets
    - du 1er mai au 31 août 1812, 1er mai - 31 août 1812; 169 r°-195 r°; 27 feuillets
    - du 1er septembre au 31 décembre 1812, 1er septembre - 31 décembre 1812; 195 r°-227 v°; 33 feuillets
  - Liste chronologique des actes pour la période du 2 janvier au 2 novembre 1813, 2 janvier - 2 novembre 1813; 227 v°-286 v°; 60 feuillets
    - du 2 janvier au 30 juin 1813, 2 janvier - 30 juin 1813; 227 v°-265 r°; 39 feuillets
    - du 1er juillet au 2 novembre 1813, 1er juillet - 2 novembre 1813; 265 r°-286 v°; 22 feuillets